【裁判字號】    99,訴,2763
【裁判日期】    991011
【裁判案由】    損害賠償
【裁判全文】
臺灣臺北地方法院民事判決              99年度訴字第2763號
原      告  香檳華廈管理委員會
法定代理人  甲○○
訴訟代理人  陸正康律師
複  代理人  甘大空律師
被      告  乙○○
訴訟代理人  徐志明律師
            黃坤鍵律師
上  一  人
複  代理人  陳俊成律師
上當事人間請求損害賠償事件，本院於民國99年9 月29日言詞辯
論終結，判決如下：
    主  文
原告之訴及假執行之聲請均駁回。
訴訟費用由原告負擔。
    事  實  及  理  由
一、原告主張：被告為香檳公寓大廈（下稱系爭大廈）區分所有
    權人之一，其所有門牌號碼臺北市○○路○ 段71號1 樓房屋
    ，其中登記用途為「停車場、面積197.42平方公尺」部分之
    專用部分（下稱系爭建物），竟未經系爭大廈全體區分所有
    權人同意，即於96、97年間向臺北市建築管理處（下稱建管
    處）申請變更用途，將系爭建物變更用途為「停車場、面積
    136.97平方公尺；一般零售業甲組、面積60.45 平方公尺」
    ，嗣並於97年2 月25日經建管處核准變更。被告上開變更系
    爭建物用途之行為，已違反公寓大廈管理條例第5 條規定，
    有害系爭大廈建築物之正常使用，並損及系爭大廈全體區分
    所有權人之共同利益。爰基於民法第184 條第1 項前段侵權
    行為損害賠償法律關係，於本件訴訟為一部請求。聲明：（
    一）被告應給付原告新臺幣（下同）600,000 元，及自起訴
    狀繕本送達被告翌日即99年4 月27日起至清償日止按年息百
    分之5 計算之利息。（二）願供擔保請准宣告假執行。
二、被告則以：原告提起本件訴訟，非屬系爭大廈管理委員會職
    掌範圍事項，當事人適格顯有欠缺；被告申請變更系爭建物
    用途，係本於法規之規範，且經主管機關核准，並非不法；
    否認侵害系爭大廈全體區分所有權人之權利，原告自應舉證
    證明被告係「如何」侵害「何人」之法律上「何等權利」等
    語，資為抗辯。聲明：（一）原告之訴駁回。（二）如受不
    利判決，願供擔保請准宣告免為假執行。
三、按因故意或過失，不法侵害他人之權利者，負損害賠償責任
    。民法第184 條第1 項前段固定有明文。惟侵權行為所發生
    之損害賠償請求權，仍以有故意或過失不法侵害他人權利為
    其成立要件，若其行為並無故意、過失或非不法行為，即無
    損害賠償之可言。
四、本件原告固主張被告未經系爭大廈全體區分所有權人同意，
    即申請變更系爭建物用途，係違反公寓大廈管理條例第5 條
    規定，應負損害賠償責任云云。惟查，本件被告申請變更系
    爭建物用途部分，係屬申請變更專有部分之用途，無需系爭
    大廈全體區分所有權人同意乙情，業據本院函詢建管處確認
    無訛，並有建管處回覆函件在卷（見本院卷第21頁至第23頁
    ）可稽。足認被告逕自申請變更系爭建物用途，並非不法，
    乃係依法行使其權利之行為。則原告主張被告變更系爭建物
    用途，應經系爭大廈全體區分所有權人同意云云，顯有誤會
    ，無法採取。益有進者，被告上開變更系爭建物用途之行為
    ，既非不法，則依前開說明，原告基於民法第184 條第1 項
    前段規定，訴請被告負擔侵權行為損害賠償責任，即屬無據
    ，尚難採取。又原告雖主張財產權遭受損害云云，惟為被告
    所否認。且查，原告就此部分損害亦始終未能提出證據資料
    舉證以實其說，本院自無由遽認原告此部分空言主張為可採
    。是原告主張受有損害云云，亦屬無據，不可採信。
五、綜上所述，原告基於民法第184 條第1 項前段侵權行為損害
    賠償法律關係，一部訴請被告給付600,000 元，及自起訴狀
    繕本送達被告翌日即99年4 月27日起至清償日止，按年息百
    分之5 計算之利息，為無理由。又原告之訴既經駁回，其假
    執行之聲請及失所附麗，應併予駁回。
六、本件事證已臻明確，兩造其餘攻擊、防禦方法及證據資料之
    主張，核與判決結果不生影響，爰不逐一論駁，應予敘明。
七、據上論結，本件原告之訴為無理由，依民事訴訟法第78條，
    判決如主文。
中    華    民    國    99    年    10    月    11    日
                  民事第二庭    法  官  黃呈熹
以上正本係照原本作成。
如對本判決上訴，須於判決送達後20日內向本院提出上訴狀。
中    華    民    國    99    年    10    月    11    日
                                書記官  傅美蓮

司法院資訊處製作；財團法人民間司法改革基金會備份。
